臺灣高等法院刑事判決
109年度交上易字第275號
上  訴  人  
即  被  告  林柏宏



選任辯護人  陳敬穆律師
            謝亞哲律師
            朱一品律師
上列上訴人因公共危險案件，不服臺灣宜蘭地方法院109年度交
易字第130號，中華民國109年6月11日第一審判決（起訴案號：
臺灣宜蘭地方檢察署109年度偵字第984號），提起上訴，本院判
決如下：
    主  文
上訴駁回。               
    事實及理由
一、本案經本院審理結果，認原審以被告林柏宏犯刑法第185條
    之3第1項第1款之駕駛動力交通工具而有血液中酒精濃度達
    每公升零點零五以上罪，累犯，判處被告有期徒刑8月。核
    其認事用法及量刑均無不當，應予維持，除關於第一審判決
    書事實欄一及理由欄三所載「血液中酒精濃度達百分之0.30
    56」應更正為「血液中酒精濃度達百分之3.056」外，餘均
    引用第一審判決書記載之事實、證據及理由（如附件）。
二、被告上訴意旨略以：被告於案發當日經第三人報案後，處理
    人員前往醫院處理時，被告在場並當場承認為肇事人，有道
    路交通事故肇事人自首情形紀錄表存卷可佐，被告符合自首
    要件，請減輕其刑；又案發當日被告係順路前往友人住處拜
    年，經友人邀約才食用加米酒之薑母鴨，並非刻意飲用酒類
    ，且被告食用完後有電話聯繫兒子，但聯繫不上，又不容易
    找到計程車，才自己開車，另被告目前離婚，與長子同住，
    其雙親均已年邁，身體狀況不佳，生活無法自理，由被告親
    自照料，且被告目前從事餐旅業消毒工作，但改輪值晚班，
    收入大不如前，卻仍持續公益捐贈，請從輕量刑。
三、經查：
　㈠刑法第62條前段所規定之自首，係以對於未發覺之罪自首而
    受裁判為要件。所謂「發覺」，並非以有偵查犯罪權責之機
    關或人員確知其人犯罪無誤為必要，如有確切之根據因而對
    犯人發生合理之懷疑，即足當之，如案已發覺，則被告縱有
    投案陳述自己犯罪之事實，亦祇可謂為自白，不能認為自首
    。被告於案發當日駕車衝撞路邊石墩受傷，經送醫救護並抽
    血檢驗酒精濃度，測得其血液中酒精濃度為305.6MG/DL（即
    血液中酒精濃度達百分之3.056），經警通知被告到案說明
    ，被告於警詢中坦承有食用加米酒之薑母鴨及駕車一情，有
    調查筆錄及道路交通事故當事人酒精測定紀錄表存卷可查(
    警卷第1至5頁)，參以被告於警詢中供稱其食用完薑母鴨後
    就睡著了，之後沒有印象等語(警卷第3頁)，其於本院審理
    中亦供稱其當天飲酒後就無意識了等語(本院卷第64頁)，足
    見被告酒後駕車衝撞路邊石墩後已失去意識，係經抽血檢驗
    酒精濃度，警方始知悉其血液酒精濃度超過法定標準值，縱
    被告其後經警方通知到案說明時，坦承有食用加米酒之薑母
    鴨及駕車一情，然當時警方既已知悉被告酒後駕車之事實，
    核被告所為僅屬自白，尚難謂為自首。又依道路交通事故肇
    事人自首情形紀錄表所示，縱案發後處理人員前往被告就醫
    之醫院處理時，被告在場並當場承認為肇事人，然此係表示
    被告承認其為駕車衝撞路邊石墩所致交通事故之肇事人，核
    與被告酒後駕車之事實無涉，無從憑此認定被告有自首酒後
    駕車之事實，是被告所為核與自首要件不符，無從適用刑法
    第62條前段規定減輕其刑。
　㈡量刑輕重，屬為裁判之法院得依職權自由裁量之事項，苟已
    以行為人之責任為基礎，並斟酌刑法第57條各款所列情狀，
    在法定刑度內，酌量科刑，無偏執一端，致明顯失出失入情
    形，自不得任意指為違法。原判決於量刑時，已審酌被告前
    有如原判決事實欄所示涉犯多次酒駕之公共危險案件，經法
    院論罪科刑後，執行完畢，猶不思警惕，仍再犯本件酒後駕
    車之公共危險案件，肇事後之血液中測得酒精濃度高達305.
    6MG/DL（即血液中酒精濃度達百分之3.056），顯然蔑視法
    律，毫無悔意，另考量酒精濃度對於駕駛人意識能力影響甚
    鉅，超量飲酒必定導致駕駛人之辨識力及反應較一般人更為
    低下，倘仍執意駕車上路，對道路上其他用路人之行車及用
    路公共安全所生之危害甚大，及被告於警詢時自陳具高職肄
    業之智識程度，家庭經濟狀況為小康之生活狀況，及於原審
    審理中坦承犯行之犯後態度等一切情狀，依檢察官之求刑，
    量處有期徒刑8月。是原審所為刑之量定，客觀上並未逾越
    法定刑度或濫用其裁量權限，核屬法院量刑職權之適法行使
    ，難認有何不當。
　㈢綜上，被告上訴請求自首減刑及從輕量刑，均無理由，應予
    駁回。
據上論斷，應依刑事訴訟法第373條、第368條，判決如主文。
本案經檢察官黃騰耀到庭執行職務。
中　　華　　民　　國　　109 　年　　9 　　月　　22　　日
                  刑事第二十五庭 審判長法  官 邱滋杉
                                       法  官 陳彥年
                                       法  官 文家倩
以上正本證明與原本無異。
不得上訴。
                                       書記官 桑子樑
中　　華　　民　　國　　109 　年　　9 　　月　　22　　日
附錄本案論罪科刑法條全文：
中華民國刑法第185條之3
駕駛動力交通工具而有下列情形之一者，處2年以下有期徒刑，
得併科20萬元以下罰金：
一、吐氣所含酒精濃度達每公升零點二五毫克或血液中酒精濃度
    達百分之零點零五以上。
二、有前款以外之其他情事足認服用酒類或其他相類之物，致不
    能安全駕駛。
三、服用毒品、麻醉藥品或其他相類之物，致不能安全駕駛。
因而致人於死者，處3年以上10年以下有期徒刑；致重傷者，處1
年以上7年以下有期徒刑。
曾犯本條或陸海空軍刑法第54條之罪，經有罪判決確定或經緩起
訴處分確定，於五年內再犯第1項之罪因而致人於死者，處無期
徒刑或5年以上有期徒刑；致重傷者，處3年以上10年以下有期徒
刑。
附件　　
臺灣宜蘭地方法院刑事判決
                                    109年度交易字第130號
公　訴　人　臺灣宜蘭地方檢察署檢察官
被　　　告　林柏宏　男　51歲（民國00年0月00日生）
                    身分證統一編號：Z000000000號
                    住宜蘭縣○○鄉○○○路000巷0弄00號
上列被告因公共危險案件，經檢察官提起公訴（109年度偵字第
984號），被告就被訴事實為有罪之陳述，經告知簡式審判程序
之旨，並聽取當事人之意見後，逕依簡式審判程序判決如下：
    主  文
林柏宏駕駛動力交通工具而有血液中酒精濃度達百分之零點零五
以上情形，累犯，處有期徒刑捌月。
    犯 罪 事 實
一、林柏宏前曾因不能安全駕駛致交通危險罪案，經臺灣宜蘭地
    方法院以98年度交簡字第932號判處拘役40日確定，於民國
    99年3月17日易科罰金執行完畢。又於103年間因不能安全駕
    駛致交通危險罪案，經臺灣宜蘭地方法院以103年度交簡字
    第242號判處有期徒刑3月確定，於103年8月4日易科罰金執
    行完畢。又於105年間因妨害公務罪及不能安全駕駛罪案，
    經臺灣宜蘭地方法院以105年度簡字第295號分別判處有期徒
    刑3月及4月，定應執行有期徒刑6月確定，於106年3月20日
    易科罰金執行完畢。又因妨害公務案件，經臺灣宜蘭地方法
    院以107年度交易字第20號判處有期徒刑6月確定；又因不能
    安全駕駛致交通危險罪案，經臺灣宜蘭地方法院以106年度
    交簡字第2051號判處有期徒刑5月確定，嗣上開二案經同法
    院以107年度聲字第849號裁定應執行有期徒刑10月確定，於
    108年2月20日易科罰金執行完畢。竟仍不知悛悔，復於109
    年1月30日18時28分許，飲酒後，駕駛車號000-0000號自用
    小客車之動力交通工具，途經宜蘭縣○○鄉○○路○段000
    號前處時，因酒後失控，衝出路外擦撞路邊石墩受傷，經警
    據報到場處理送醫後，於其血液中測得酒精濃度為305.6MG/
    DL（即血液中酒精濃度達百分之0.3056）。
二、案經宜蘭縣政府警察局三星分局報告臺灣宜蘭地方檢察署檢
    察官偵查起訴。
    理  由
一、按簡式審判程序之證據調查，不受第159 條第1 項之限制，
    刑事訴訟法第273 條之2 定有明文。是依上開規定，於行簡
    式審判程序之案件，被告以外之人於審判外之陳述，除有其
    他不得作為證據之法定事由外，應認具有證據能力。查本件
    如下引用被告以外之人於審判外之陳述，因本案採行簡式審
    判程序，復無其他不得做為證據之法定事由，揆諸前揭說明
    ，應認均具有證據能力，合先敘明。
二、上揭犯罪事實，業據被告林柏宏於警詢及本院審理中坦承不
    諱，復有宜蘭縣政府警察局三星分局交通分隊道路交通事故
    當事人酒精測定紀錄表(參見警卷第5頁)及宜蘭縣政府警察
    局舉發違反道路交通管理事件通知單(參見警卷第24頁)在卷
    可稽，被告之自白顯與事實相符，堪予採憑；此外並有道路
    交通事故現場圖及道路交通事故調查報告表(一)、(二)及現
    場照片29張(以上參見警卷第6-23頁)附卷可資佐證。事證明
    確，被告犯行足堪認定。
三、核被告所為，係犯刑法第185條之3第1項第1款之駕駛動力交
    通工具而有血液中酒精濃度達每公升零點零五以上情形之公
    共危險罪。查被告前曾於105年間因妨害公務罪及不能安全
    駕駛罪案，經臺灣宜蘭地方法院以105年度簡字第295號分別
    判處有期徒刑3月及4月，定應執行有期徒刑6月確定，於106
    年3月20日易科罰金執行完畢；又因妨害公務案件，經臺灣
    宜蘭地方法院以107年度交易字第20號判處有期徒刑6月確定
    ；又因不能安全駕駛致交通危險罪案，經臺灣宜蘭地方法院
    以106年度交簡字第2051號判處有期徒刑5月確定，嗣上開二
    案經同法院以107年度聲字第849號裁定應執行有期徒刑10月
    確定，於108年2月20日易科罰金執行完畢，有臺灣高等法院
    被告前案紀錄表附卷可考，其於受有期徒刑之執行完畢後，
    5年內故意再犯有期徒刑以上之本罪，為累犯，應依刑法第4
    7條第1項規定加重其刑。爰審酌被告前有如犯罪事實欄所示
    涉犯多次酒駕之公共危險案件，經法院論罪科刑後，執行完
    畢(參見卷附臺灣高等法院被告前案紀錄表，累犯之部分除
    外)，猶不思警惕，仍再犯本件酒後駕車之公共危險案件，
    肇事後之血液中測得酒精濃度高達305.6MG/DL（即血液中酒
    精濃度達百分之0.3056），顯然蔑視法律，毫無悔意；另考
    量酒精濃度對於駕駛人意識能力影響甚鉅，超量飲酒必定導
    致駕駛人之辨識力及反應較一般人更為低下，倘仍執意駕車
    上路，對道路上其他用路人之行車及用路公共安全所生之危
    害甚大，及被告於警詢時自陳具高職肄業之智識程度，家庭
    經濟狀況為小康之生活狀況，及於本院審理中坦承犯行之犯
    後態度等一切情狀，依檢察官之求刑，量處如主文所示之刑
    。
據上論斷，應依刑事訴訟法第273條之1第1項、第299條第1項前
段、刑法第185之3第1項第1款、第47條第1項，刑法施行法第1條
之1第1項，判決如主文。
本案經檢察官吳志成提起公訴，檢察官孫源志到庭執行職務
中　　華　　民　　國　 109　　年　　 6　　月　　11　　日
                         臺灣宜蘭地方法院刑事第四庭
                                 法  官　黃永勝
以上正本證明與原本無異。
如不服本判決應於收受本判決後20日內向本院提出上訴書狀，並
應敘述具體理由。若未敘述理由者，應於上訴期間屆滿後20日內
向本院補提理由書狀(均須按他造當事人之人數附繕本)。
                                 書記官　陳蒼仁
中　　華　　民　　國　109　　年　　 6　　月　　11　　日
附錄法條：
中華民國刑法第185條之3第1項第1款
駕駛動力交通工具而有下列情形之一者，處 2 年以下有期徒刑
，得併科 20 萬元以下罰金：
一、吐氣所含酒精濃度達每公升零點二五毫克或血液中酒精濃度
    達百分之零點零五以上。